臺灣高等法院刑事判決
110年度原上易字第51號
上  訴  人  臺灣桃園地方檢察署檢察官
被      告  陳江金發



指定辯護人  本院公設辯護人陳德仁
上列上訴人因詐欺案件，不服臺灣桃園地方法院110年度原易緝
字第1號，中華民國110年5月26日第一審判決（起訴案號：臺灣
桃園地方檢察署106年度偵字第3213號、106年度偵字第7782號）
，提起上訴，本院判決如下：
    主  文
原判決撤銷。
陳江金發幫助犯洗錢防制法第十四條第一項之一般洗錢罪，處有
期徒刑肆月，併科罰金新臺幣壹萬元，罰金如易服勞役，以新臺
幣壹仟元折算壹日。
    事  實
一、陳江金發可預見金融機構帳戶係個人理財之重要工具，如提
    供予缺乏信賴基礎之他人使用，將可能幫助犯罪集團利用作
    為財產犯罪之人頭帳戶及掩飾或隱匿他人之犯罪所得，且對
    方提領後即會產生遮斷金流以逃避國家追訴、處罰之效果，
    竟基於縱將金融帳戶資料交予他人，他人可能利用該帳戶作
    為詐欺取財，並利洗錢之實行，亦不違背其本意之幫助洗錢
    及幫助詐欺取財之不確定犯意，於民國105年10月3日前某時
    ，將其閒置久未使用之玉山商業銀行股份有限公司中壢分行
    帳號0000000000000號帳戶（下稱玉山帳戶）及彰化商業銀
    行股份有限公司埔心分行帳號00000000000000號帳戶（下稱
    彰化帳戶）之存摺、提款卡及密碼，提供予真實姓名年籍不
    詳之詐騙集團成年成員（無積極證據證明為未成年人，下均
    同）使用，嗣該不詳詐騙集團成年成員取得系爭帳戶之存摺
    、提款卡、密碼後，即共同意圖為自己不法之所有，基於詐
    欺取財之犯意聯絡，分別於附表所示之時間，以附表所示之
    方式，向附表所示之人施用詐術，致其等陷於錯誤，分別於
    附表所示之時間，將附表所示款項分別轉帳、存款至附表所
    示之帳戶內，旋遭該詐騙集團成年成員提領一空，以此方式
    製造金流之斷點，致無法追查受騙金額之去向，而隱匿該等
    犯罪所得。嗣附表所示之人發覺有異，報警處理，始查悉上
    情。　
二、案經王穗鳳、黃旭廷、侯穎萱訴由桃園市政府警察局楊梅分
    局報告、新北市政府警察局汐止分局報告臺灣士林地方檢察
    署陳請臺灣高等檢察署檢察長令轉臺灣桃園地方檢察署檢察
    官偵查起訴。
    理  由
壹、程序方面：
　　按被告以外之人於審判外之言詞或書面陳述，除法律有規定
    者外，不得作為證據；又被告以外之人於審判外之陳述，雖
    不符合同法第159條之1至第159條之4之規定，但經當事人於
    審判程序同意作為證據，法院審酌該言詞陳述或書面陳述作
    成時之情況，認為適當者，亦得為證據。當事人、代理人或
    辯護人於法院調查證據時，知有第159條第1項不得為證據之
    情形，而未於言詞辯論終結前聲明異議者，視為有前項之同
    意，刑事訴訟法第159條第1項及第159條之5分別定有明文。
    查本案言詞辯論終結前，檢察官、被告陳江金發及其辯護人
    均未就本判決所引用之各該被告以外之人於審判外之陳述及
    所調查之證據主張有刑事訴訟法第159條第1項不得為證據之
    情形，而均同意作為證據（見本院卷第117-119、162-165頁
    ），本院審酌該證據作成時並無違法及證明力明顯過低之瑕
    疵等情況，認為適當，應有證據能力。至於所引其餘非屬供
    述證據部分，既不適用傳聞法則，亦非公務員違背法定程序
    所取得，依刑事訴訟法第158條之4反面解釋，同具證據能力
    。
貳、實體方面：
一、認定犯罪事實所憑之證據及認定之理由：
    訊據被告固坦承系爭帳戶為其所有，且案發前有一段時間未
    使用，惟矢口否認有何上開犯行，辯稱：我於105年間因要
    去南部工作的前一天晚上，將上開帳戶之存摺、提款卡，放
    置在機車置物箱遭竊而遺失，但我當時並沒有報警處理，我
    事後有打電話去其中一間銀行掛失，另外我是因為怕後來可
    能會使用到這些帳戶，怕忘記才把提款卡密碼寫在存摺套子
    上，這些帳戶的提款密碼就是我的身分證號碼云云。經查：
(一)被告上開帳戶於105年10月3日時分別僅剩新臺幣（下同）55
    元、96元等情，有卷附之上開玉山銀行、彰化銀行帳戶之交
    易明細查詢在卷可按（見106年偵字第3213號卷第97、149頁
    ），核與一般提供帳戶予詐欺者，所提供之帳戶往往甚少使
    用，且僅於零錢金額之經驗法則相符，且附表所示之告訴人
    、被害人分別遭人以附表所示之方式施以詐欺而陷於錯誤，
    分別於附表所示之時間，將附表所示之款項匯款至附表所示
    之帳戶內，旋遭該詐騙集團成年成員提領一空等情，分別有
    附表所示之證據在卷可佐，足認被告所有之上開帳戶在本案
    係作為附表所示之告訴人、被害人遭詐騙後提款之工具無誤
    ，是上開事實均堪予認定。
(二)又被告雖於偵審歷次供稱其上開帳戶係於105年間因至南部
    工作的前一天晚上，放置在機車置物箱遭竊而遺失，但並沒
    有報警云云，然此顯與一般人發生汽機車竊盜案時會報警處
    理之常情有悖，則上開帳戶是否確實如被告所言係遭竊而遺
    失，實有疑義。又金融帳戶之存摺、提款卡及密碼乃個人理
    財之重要工具，關乎帳戶設立者個人財產權益之保障，與存
    戶之印鑑章、存摺、提款卡及密碼結合，其專屬性、私密性
    更形提高，故一般人均有妥善管理、使用自身金融帳戶相關
    資料之基本認識，通常為防他人冒領存款或帳戶遭不法人士
    所用，提款卡之密碼通常不會輕易暴露並與提款卡、存摺同
    置一處，此為一般社會生活經驗及常情，被告於本案發生時
    已滿40歲，且供稱其為以水泥工為業，係為心智成熟、身心
    健全之成年人，亦具有相當社會經歷及一定程度智識，實難
    就上揭常情諉為不知。然卻將上開帳戶存摺、提款卡一併放
    置機車置物箱內而未妥善保管，亦有疑義。再者，上開帳戶
    為被告身分證號碼等情，業於被告於偵審供述甚詳，既然係
    以自己身分證號碼作為提款密碼，並非亂數或無法記憶聯想
    之數字號碼，衡諸常情，被告實無將提款卡密碼另行完整書
    寫於存摺之上以幫助其記憶之必要，是被告如此蛇足之舉，
    顯然徒增上開帳戶之提款卡密碼遭他人輕易探知之危險，故
    被告將提款密碼寫於存摺上並與提款卡放置於機車置物箱內
    顯與一般客觀常情有違甚明。
(三)另詐騙集團之成員為避免員警自帳戶來源回溯追查出真正身
    分，乃以他人帳戶供作詐得款項出入之帳戶，此為詐欺正犯
    需利用他人帳戶之原因，相應於此，詐欺正犯亦會擔心如使
    用他人帳戶，因帳戶持有人非其本身，則所詐得款項將遭不
    知情之帳戶持有人提領，或不知情帳戶持有人逕自掛失以凍
    結帳戶之使用，甚或知情之帳戶持有人以辦理補發存摺、變
    更印鑑、密碼之方式，將帳戶內存款提領一空，致其費盡周
    章所詐得之款項化為烏有，則詐欺正犯所使用之帳戶，必須
    為其所能控制之帳戶，始能確保詐得款項。申言之，詐欺正
    犯絕不可能使用他人遺失存摺、提款卡、密碼之帳戶或非經
    他人同意使用之存摺、提款卡、密碼之帳戶供作詐得款項轉
    、匯入之帳戶，以免除遭真正帳戶持有人提領或掛失之風險
    。而上開帳戶在附表所示之告訴人、被害人轉帳、存款之後
    ，隨即有跨行提款之紀錄，提領告訴人、被害人所轉、存入
    款項之事實，已如前述，是認該詐騙集團成員應已經被告同
    意而取得上開帳戶之存摺、提款卡及密碼等資料，否則當無
    指示附表所示告訴人、被害人將款項轉帳至上開帳戶之可能
    ，且上開帳戶為告訴人轉入款項前分別僅剩下55、96元餘額
    ，此與一般將帳戶提供給詐騙集團之情形並無不同，業如前
    述，益徵被告確實有提供上開帳戶存摺、提款卡及密碼予詐
    騙集團成年成員使用，以幫助其所屬詐騙集團成年成員遂行
    詐欺取財之犯行甚明。故觀以上開帳戶經詐欺集團成年成員
    使用之過程，堪認上開帳戶之存摺、提款卡及密碼並非遭竊
    而遺失，乃係被告自行交予他人使用，至為明確。
(四)按刑法上故意，分直接故意（確定故意）與間接故意（不確
    定故意），行為人對於構成犯罪之事實，明知並有意使其發
    生者，為直接故意；行為人對於構成犯罪事實，預見其發生
    而其發生並不違背其本意者，為間接故意。再間接故意與有
    認識的過失區別，在於二者對構成犯罪事實，雖均預見其能
    發生，但前者對其發生，並不違背其本意，後者則確信其不
    發生。又幫助犯成立，以行為人主觀上認識被幫助者，正欲
    從事犯罪或係正在從事犯罪，且該犯罪有既遂可能，而其行
    為足以幫助他人實現構成要件者，即具有幫助故意，並不以
    行為人確知被幫助者，係犯何罪名為必要。查本件固無證據
    顯示被告知悉真實姓名、年籍不詳之成年成員如何詐騙附表
    所示之告訴人、被害人，惟被告已經預見其所交付帳戶之對
    象，可能將之作為詐騙他人匯入款項使用，藉以使上開告訴
    人、被害人將款項存入後再行領出，竟仍執意交付銀行帳戶
    之存摺、提款卡及密碼，幫助他人既遂詐欺犯行並逃避查緝
    ，業如前述，被告雖無真實姓名、年籍不詳之成年成員使用
    上開帳戶存摺、提款卡及密碼必持以詐騙他人之確信，然其
    將帳戶存摺、提款卡、密碼交付及告知予素未謀面、來路不
    明之人，顯具有縱該人以其金融帳戶實施詐欺犯罪，亦放任
    而不違背其本意之幫助意思，其確有幫助該詐騙集團成年成
    員利用上開銀戶為詐欺取財之不確定故意甚明。　　
(五)又按洗錢防制法業於105年12月28日修正公布，並於106年6
    月28日生效施行（下稱新法）。其立法目的在於防範及制止
    因犯第3條所列之特定犯罪而取得或變得之財物或財產上利
    益及其之孳息，藉由包含處置（即將特定犯罪所得直接予以
    移轉或變更）、分層化（即以迂迴層轉、化整為零之多層化
    包裝方式，掩飾或隱匿特定犯罪所得）及整合（即收受、持
    有或使用他人之特定犯罪所得，使之回流至正常金融體系，
    而得以合法利用享受）等各階段之洗錢行為，使其形式上轉
    換成為合法來源，以掩飾或切斷特定犯罪所得與犯罪之關聯
    性，而藉以逃避追訴、處罰。而金融帳戶為個人之理財工具
    ，政府開放金融業申請設立後，金融機構大量增加，一般民
    眾皆可以存入最低開戶金額之方式自由申請開設金融帳戶，
    此外即無任何特殊之限制，因此一般人申請存款帳戶極為容
    易而便利，且得同時在不同金融機構申請多數存款帳戶使用
    ，絕無使用他人帳戶之必要，此為一般日常生活所熟知之常
    識，故除非有特殊或違法之目的，並為藉此躲避警方追緝，
    一般正常使用之存款帳戶，並無向他人借用、承租或購買帳
    戶存簿及金融卡之必要。再詐欺集團經常利用大量取得之他
    人存款帳戶，以隱匿其財產犯罪之不法行徑，規避執法人員
    之查緝，並掩飾、確保因自己犯罪所得之財物，類此在社會
    上層出不窮之案件，亦經坊間書報雜誌、影音媒體多所報導
    及再三披露而為眾所周知之情事，是以避免此等專屬性甚高
    之物品被不明人士利用為犯罪工具，亦為一般生活所應有之
    認識。行為人提供金融帳戶提款卡及密碼供他人使用，嗣後
    被害人雖匯入款項，然此時之金流仍屬透明易查，在形式上
    無從合法化其所得來源，未造成金流斷點，尚不能達到掩飾
    或隱匿特定犯罪所得之來源、去向及所在之作用，須待款項
    遭提領後，始產生掩飾、隱匿之結果，若無參與後續之提款
    行為，非屬洗錢防制法第2條所稱之洗錢行為，不成立同法
    第14條第1項一般洗錢罪之正犯；然如行為人主觀上認識該
    帳戶可能作為收受及提領特定犯罪所得使用，他人提領後即
    產生遮斷資金流動軌跡以逃避國家追訴、處罰之效果，仍基
    於幫助之犯意而提供，亦應論以幫助犯同法第14條第1項之
    一般洗錢罪（最高法院108年度台上大字第3101號刑事大法
    庭裁定意旨參照）。查本案被告將其帳戶存摺、提款卡、密
    碼提供予他人使用，且被告於本案發生時已滿40歲之成年人
    ，已具有相當之生活經驗與社會歷練（已如前述），就此無
    從推諉不知。亦即，既然被告明知交付帳戶存摺、提款卡、
    密碼之目的是供對方得以提領匯入上開帳戶之款項，而被告
    配合要求將帳戶存摺、提款卡及密碼交付他人後，該帳戶之
    控制權即由取得者享有，雖然上開帳戶之戶名仍為被告，外
    觀上顯示帳戶之款項係由被告取得，但實際上卻由身分不詳
    、實際掌控系爭帳戶之人取得，不法份子即可藉此隱身於被
    告名義後面恣意為之，而洗錢防制法第3條第2款明定詐欺取
    財為洗錢行為之前置犯罪，被告交付存摺、提款卡及密碼予
    他人使用，嗣經他人進行詐騙，於被害人匯入款項後旋即提
    領，以製造該詐欺金流之斷點，實質上將使該犯罪所得流向
    不明，造成隱匿之效果，自足令犯罪所得之實際去向經由系
    爭帳戶存、提之虛假交易產生混淆，妨害該詐欺犯罪之偵查
    ，自屬幫助他人洗錢犯行，且被告顯有掩飾特定犯罪所得去
    向之幫助洗錢之不確定故意，亦堪可認定。
(六)綜上所述，被告所辯與卷內事證並不相符，亦與常情有違，
    難認可採。本案事證已臻明確，被告犯行洵堪認定，應予以
    依法論科。
二、論罪之說明：　
(一)按刑法上之幫助犯，係對於犯罪與正犯有共同之認識，而以
    幫助之意思，對於正犯資以助力，未參與實施犯罪構成要件
    之行為者而言（最高法院88年度台上字第1270號判決意旨參
    照）。本案被告基於幫助收受詐欺所得及掩飾、隱匿詐欺所
    得之不確定故意，將上開銀行帳戶之存摺、提款卡及密碼等
    資料，交予他人使用，使附表所示告訴人、被害人陷於錯誤
    ，依指示匯款至系爭或指定帳戶內，被告主觀上可預見其所
    提供之帳戶可能作為對方犯詐欺罪而收受、取得特定犯罪所
    得使用，並因此遮斷金流而逃避追緝。是核被告所為，係犯
    刑法第30條、第339條第1項之幫助詐欺取財罪（無證據證明
    幫助犯加重詐欺取財罪），及刑法第30條、洗錢防制法第14
    條第1項之幫助洗錢罪。被告以單一交付系爭帳戶之幫助行
    為，幫助他人向附表所示之6人詐騙，為想像競合犯，應從
    一重處斷；又所犯幫助詐欺取財罪與幫助一般洗錢罪間，亦
    為想像競合犯，應從一重以幫助一般洗錢罪處斷。
(二)起訴意旨雖未就被告幫助洗錢犯行提起公訴，惟此部分與被
    告經起訴論罪之幫助詐欺取財犯罪事實有想像競合之裁判上
    一罪關係，為起訴之效力所及，且於本院審理中告知前揭幫
    助洗錢罪名（見本院卷第116、162頁），而充分保障被告程
    序上之防禦權，本院自應併予審理。
(三)被告係對正犯資以助力而實施犯罪構成要件以外之行為，為
    幫助犯，應依刑法第30條第2項規定，按正犯之刑減輕之。
三、撤銷改判理由及科刑審酌事項：　　
(一)原審以被告犯罪事證明確，而予論罪科刑，固非無見。惟被
    告提供金融帳戶予真實姓名年籍不詳之人，進而由詐欺人士
    將該帳戶用於取得詐欺被害人款項、製造金流斷點，所為除
    構成幫助詐欺取財罪外，尚應論以幫助洗錢罪，已如前述；
    原判決僅就幫助詐欺部分予以論罪科刑，而疏未審認幫助洗
    錢犯行，即非妥適，是檢察官執此提起上訴，為有理由。從
    而，原判決既有上開可議之處，即屬無可維持，應由本院予
    以撤銷改判。
(二)爰審酌被告貿然配合指示提供金融帳戶予真實姓名年籍不詳
    之人使用，而幫助詐欺、洗錢，增加被害人尋求救濟及治安
    機關查緝犯罪之困難，且因被告提供上開銀行帳戶，使附表
    所示之告訴人、被害人受騙匯入之款項經提領後，即難以追
    查犯罪所得去向，而得以切斷特定犯罪所得與犯罪行為人間
    之關係，致使表所示之告訴人、被害人難以向施行詐術者求
    償，助長詐欺犯罪之猖獗、危害國內金融交易秩序，所為本
    應非難，暨考量被告犯後否認犯行之犯後態度、迄未賠償如
    附表所示之告訴人、被害人或達成和解，以及其高中肄業之
    教育程度、入監前從事水泥工工作、素行、生活狀況、無證
    據證明獲有犯罪所得等一切情狀，量處如主文第2項所示之
    刑，並就併科罰金部分，諭知易服勞役之折算標準，以示警
    惕。
四、不予宣告沒收之說明：
　　按犯罪所得，屬於犯罪行為人者，沒收之。但有特別規定者
    ，依其規定；前項之沒收，於全部或一部不能沒收或不宜執
    行沒收時，追徵其價額，刑法第38條之1第1項、第3項固各
    有明文。然因犯罪所得之物，以實際所得者為限，苟無所得
    或尚未取得者，自無從為沒收追繳之諭知（最高法院89年度
    台上字第3434號判決意旨參照）。又幫助犯僅對犯罪構成要
    件以外之行為為加功，且無共同犯罪之意思，自不適用責任
    共同之原則，對於正犯所有供犯罪所用或因犯罪所得之物，
    毋庸併為沒收之宣告（最高法院86年度台上字第6278號判決
    意旨參照）。另洗錢防制法第18條第1項固規定「犯第14條
    之罪，其所移轉、變更、掩飾、隱匿、收受、取得、持有、
    使用之財物或財產上利益，沒收之；犯第15條之罪，其所收
    受、持有、使用之財物或財產上利益，亦同。」查被告固有
    將上開帳戶資料提供詐騙集團成員遂行詐欺取財及洗錢之犯
    行，惟卷內尚乏積極證據證明被告就此獲有報酬，且被告非
    實際上提款之人，無掩飾隱匿詐欺贓款之犯行，非洗錢防制
    法第14條第1項之正犯，自無上開條文適用。又被告所提供
    之上開帳戶之存摺、提款卡未據扣案，且該等物品可隨時停
    用、掛失補辦，不具刑法上之重要性，而無宣告沒收之必要
    ，爰不予宣告沒收，附此敘明。　　　　　
據上論斷，應依刑事訴訟法第369條第1項前段、第364條、第300
條、第299條第1項前段，判決如主文。
本案經檢察官吳建蕙提起公訴，檢察官張瑞娟到庭執行職務。　
中　　華　　民　　國　　110 　年　　11　　月　　23　　日
　　　　　　　　　刑事第十七庭  審判長法　官  鄭水銓  
　　　　　　　　　　　　　　　　　    法　官  沈君玲  
　　　　　　　 　 　　　　　　　　　　法　官  姜麗君  
以上正本證明與原本無異。
如不服本判決，應於收受送達後20日內向本院提出上訴書狀，其
未敘述上訴之理由者並得於提起上訴後20日內向本院補提理由書
（均須按他造當事人之人數附繕本）「切勿逕送上級法院」。
                                      書記官  許俊鴻
中　　華　　民　　國　　110 　年　　11　　月　　23　　日
附錄本案論罪科刑法條全文　
洗錢防制法第14條　　　
有第二條各款所列洗錢行為者，處7年以下有期徒刑，併科新臺
幣5百萬元以下罰金。
前項之未遂犯罰之。
前二項情形，不得科以超過其特定犯罪所定最重本刑之刑。

中華民國刑法第339條
（普通詐欺罪）
意圖為自己或第三人不法之所有，以詐術使人將本人或第三人之
物交付者，處5年以下有期徒刑、拘役或科或併科50萬元以下罰
金。
以前項方法得財產上不法之利益或使第三人得之者，亦同。
前二項之未遂犯罰之。

中華民國刑法第30條：
幫助他人實行犯罪行為者，為幫助犯。雖他人不知幫助之情者，
亦同。
幫助犯之處罰，得按正犯之刑減輕之。

附表：
編號 告訴人被害人 詐騙時間 （民國） 詐欺方式 轉帳／存款時間 轉帳／存款金額（新臺幣） 轉入／存入帳戶 證據出處 １ 游健宏 105年10月3日 下午6時11分許 詐欺集團成員撥打電話與告訴人游健宏，假冒為讀冊生活購物平台之服務人員、臺灣中小企銀陳凱明主任，佯稱因平台疏失誤刷12筆金額，須配合操作取消等語，致告訴人游健宏陷於錯誤而跨行轉帳、存款至指定帳戶，共損失70萬元。 105年10月3日 下午7時34分許 29980元（不含手續費20元） 被告陳江金發之彰化銀行帳戶000-00000000000000 ⒈告訴人游健宏105年10月5日警詢、106年2月7日偵詢（106年偵字1452號卷第114頁至第116頁、第179頁至第181頁） ⒉告訴人游健宏提供之交易明細（106 年偵字1452號卷第136 頁至第138 頁） ⒊彰化商業銀行埔心分行105年11月3 日彰埔字第1050117 號函暨附件（106 年偵字1452號卷第34頁至第43頁） ⒋玉山銀行存匯中心105 年11月10日玉山個（存）字第1051031156號函暨附件（106年偵字1452號卷第78頁至第85頁）     同日下午7 時38分許 29980 元（不含手續費20元）       同日下午8 時6分許 30000 元       同日下午8 時12分許 29985 元（不含手續費15元） 被告陳江金發之玉山銀行帳戶000-0000000000000       共119945元   ２ 洪婉茹 105年10月3日 下午7時8分許 詐欺集團成員撥打電話與被害人洪婉茹，假冒為萬達康購物中心客服人員，佯稱因疏失誤設12期分期付款帳單，須配合操作取消等語，致被害人洪婉茹陷於錯誤而存款、轉帳至指定帳戶，共損失8 萬9959元。 105年10月3日 下午8時15分許 29985 元（不含手續費15元） 被告陳江金發之玉山銀行帳戶000-0000000000000 ⒈被害人洪婉茹105 年10月3日警詢（106年偵字1452號卷第100 頁至第102 頁） ⒉被害人洪婉茹提供之交易明細（106 年偵字1452號卷第109 頁） ⒊玉山銀行存匯中心105 年11月10日玉山個（存）字第1051031156號函暨附件（106年偵字1452號卷第78頁至第85頁） ⒋彰化商業銀行埔心分行105年11月3 日彰埔字第1050117 號函暨附件（106 年偵字1452號卷第34頁至第43頁）     同日下午8 時27分許 29985 元 被告陳江金發之彰化銀行帳戶000-00000000000000       共59970 元   ３ 王穗鳳 105年10月3日 下午8時15分許 詐欺集團成員撥打電話與告訴人王穗鳳，假冒為衣芙日系客服人員、郵局服務人員，佯稱因誤設自動扣款，須配合操作取消等語，致告訴人王穗鳳陷於錯誤而轉帳、存款至指定帳戶，共損失15萬6985元。 105年10月3日 下午9時13分許 29985 元 被告陳江金發之玉山銀行帳戶000-0000000000000 ⒈告訴人王穗鳳105 年10月4日警詢（106年偵字3213號卷第36頁至第39頁） ⒉告訴人王穗鳳提供之交易明細（106 年偵字3213號卷第41頁） ⒊玉山銀行存匯中心106 年3月27日玉山個（存）字第1060209595號函暨附件（106年偵字3213號卷第144 頁至第145 頁）     同日下午9 時55分許 29980 元（不含手續費20元）        共59965 元   ４ 黃旭廷 105年10月3日 下午8時40分許 詐欺集團成員撥打電話與告訴人黃旭廷，佯稱先前網路購物之貨到付款款項有誤，須配合操作取消等語，致告訴人黃旭廷陷於錯誤而轉帳至指定帳戶，共損失8萬7955元。 105年10月3日 下午9時17分許 29985 元 被告陳江金發之玉山銀行帳戶000-0000000000000 ⒈告訴人黃旭廷105 年10月3日警詢（106年偵字3213號卷第55頁） ⒉告訴人黃旭廷提供之交易明細（106 年偵字3213號卷第56頁） ⒊玉山銀行存匯中心106 年3月27日玉山個（存）字第1060209595號函暨附件（106年偵字3213號卷第144 頁至第145 頁） ５ 侯穎萱 105年10月4日 上午11時50分許 詐欺集團成員於旋轉拍賣APP 上以帳號「LXIYA973」刊登訊息，佯裝欲販售相機，告訴人侯穎萱瀏覽後有意購買而透過該APP 聯絡，約定以8250元成交，致告訴人侯穎萱陷於錯誤而轉帳至指定帳戶，共損失8250元。 105年10月4日 下午12時49分許 8250元 被告陳江金發之彰化銀行帳戶000-00000000000000 ⒈告訴人侯穎萱105 年10月11日警詢（106年偵字3213號卷第66頁至第68頁） ⒉告訴人侯穎萱提供之交易明細（106 年偵字3213號卷第74頁） ⒊告訴人侯穎萱提供之LINE對話紀錄（106年偵字3213號卷第75頁至第76頁） ⒋彰化商業銀行埔心分行106年2 月15日彰埔字第1060019 號函暨附件（106 年偵字3213號卷第147 頁至第149頁） ６ 蕭金生 105年10月4日 下午4時23分許 詐欺集團成員以通訊軟體LINE傳送訊息予被害人蕭金生，假冒為被害人蕭金生之胞兄蕭中信，佯稱欲借款，致被害人蕭金生陷於錯誤而以指示轉帳至指定帳戶，共損失3 萬元。 105年10月4日 下午4時40分許 30000 元 被告陳江金發之彰化銀行帳戶000-00000000000000 ⒈被害人蕭金生105 年10月24日警詢（106年偵字3213號卷第77頁） ⒉告訴人蕭金生提供之交易明細（106 年偵字3213號卷第78頁） ⒊現場照片（106 年偵字3213號卷第82頁至第83頁） ⒋彰化商業銀行埔心分行106年2 月15日彰埔字第1060019 號函暨附件（106 年偵字3213號卷第147 頁至第149頁）